* 6Н6П — советский двойной триод, аналог 6BQ7A / 5687.
*
* Koren triode model. Высокая Ia (low rp), популярна в линейных
* регуляторах и cathode follower'ах.
* tube_type: triode
* Pins: P (plate), G (grid), K (cathode) — single section.
.SUBCKT 6N6P P G K
* Koren parameters: MU=20 EX=1.4 KG1=320 KP=160 KVB=300
E1 7 0 VALUE={V(P,K)/160*LN(1+EXP(160*(1/20+V(G,K)/SQRT(300+V(P,K)*V(P,K)))))}
G1 P K VALUE={(sgn(V(7))*pwr(abs(V(7)),1.4)+sgn(V(7))*pwr(abs(V(7)),1.4))/320}
C1 G K 4.5p
C2 G P 4p
C3 P K 1.5p
RGI G K 1MEG
.ENDS 6N6P
